臺灣雲林地方法院刑事判決
110年度交易字第223號
公  訴  人  臺灣雲林地方檢察署檢察官
被      告  王秉承


            許正義



上列被告因過失傷害案件，經檢察官提起公訴（110年度調偵字
第235號），被告於準備程序均就被訴事實為有罪之陳述，經本
院合議庭裁定由受命法官獨任行簡式審判程序，判決如下：
    主  文
甲○○犯過失傷害罪，處有期徒刑肆月，如易科罰金，以新臺幣壹
仟元折算壹日。
丙○○犯過失傷害罪，處有期徒刑肆月，如易科罰金，以新臺幣壹
仟元折算壹日。
    事  實
一、甲○○於民國109年7月9日凌晨2時10分許，駕駛車牌號碼000-
    0000號自用小客車，沿雲林縣麥寮鄉海珍南路由北向南，行
    駛至海珍南路與工業路之交岔路口，欲左轉進入工業路西向
    東車道時，本應注意汽車行駛至交岔路口，其行進、轉彎應
    遵守燈光號誌，海珍南路之燈光號誌為閃光紅燈，車輛應減
    速接近，先停止於交岔路口前，讓幹道車輛優先通行後認為
    安全時，方得續行，且當時天候晴、夜間有照明、柏油路面
    乾燥無缺陷、無障礙物、視距良好，並無不能注意情事，竟
    疏未停止於上開交岔路口前，讓幹道車輛先行，貿然駛入上
    揭交岔路口；適丙○○駕駛車牌號碼000-0000號營業小客車搭
    載乘客乙○○、潘仁治，沿雲林縣麥寮鄉工業路由東往西方向
    行駛至該路口，本應注意行經路口號誌為閃光黃燈，該路段
    之行車速度不得超過時速70公里，並應減速接近路口，注意
    安全小心通過，而依當時情形，並無不能注意之情事，竟疏
    未注意減速接近該路口，反貿然以時速約96.4公里超速行駛
    通過該交岔路口，兩車在上開交岔路口發生碰撞，致乘坐在
    丙○○小客車後座之乘客乙○○因而受有胸椎第9節骨折、胸椎
    第9/10節脊柱滑脫、右側血胸、右上正中門牙、左上正中門
    牙牙冠斷裂、上唇側撕裂傷等傷害。甲○○、丙○○於肇事後，
    於犯罪未被有偵查犯罪職權之機關或公務員發覺前，分別於
    員警據報至醫院處理時在場，並均當場承認為肇事人而自首
    接受裁判。
二、案經乙○○訴由雲林縣警察局臺西分局報告臺灣雲林地方檢察
    署檢察官偵查起訴。
    理  由
一、程序方面：
    本案被告甲○○、丙○○所犯之罪，非死刑、無期徒刑、最輕本
    刑為3年以上有期徒刑之罪，或高等法院管轄第一審之案件
    ，被告於準備程序中，均就前揭被訴事實為有罪之陳述，經
    告以簡式審判程序之旨，並聽取被告等與公訴人之意見後，
    本院爰依刑事訴訟法第273條之1第1項規定，裁定本案行簡
    式審判程序。
二、認定犯罪事實之證據及理由：
  ㈠上開事實業據被告甲○○、丙○○2人於警詢、偵訊、本院準備程
    序及審理時均坦承不諱（警卷第11頁至第15頁、第17頁至第
    22頁、第27頁、第29頁，偵卷第29頁至第31頁，本院卷第41
    頁、第42頁、第58頁、第59頁、第61頁），核與證人即告訴
    人乙○○於警詢、偵訊、證人即被告丙○○搭載之乘客潘仁治於
    警詢時證述之情節大致相符（警卷第23頁至第26頁、第31頁
    至第33頁，偵卷第29頁至第31頁、第33頁），並有道路交通
    事故現場圖、道路交通事故調查報告表㈠、㈡、天主教若瑟醫
    療財團法人若瑟醫院診斷證明書、長庚醫療財團法人雲林長
    庚紀念醫院診斷證明書各1份、證號查詢汽車駕駛人、車籍
    資料查詢結果、雲林縣警察局臺西分局交通分隊道路交通事
    故肇事人自首情形紀錄表各2份、路口監視器及行車記錄器
    畫面截圖共9張、車損及現場照片20張在卷可憑（警卷第35
    頁至第39頁、第45頁至第47頁、第49頁至第58頁、第59頁至
    第63頁、第65頁、第67頁、第69頁至第71頁），足認被告2
    人之自白確與事實相符，洵堪採信。
  ㈡按汽車行駛至交岔路口，其行進、轉彎，應遵守燈光號誌；
    行車速度，依速限標誌或標線之規定；閃光紅燈表示「停車
    再開」，車輛應減速接近，先停止於交岔路口前，讓幹線道
    車優先通行後認為安全時，方得續行；閃光黃燈表示「警告
    」，車輛應減速接近，注意安全，小心通過，道路交通安全
    規則第93條第1項前段、第102條第1項第1款及道路交通標誌
    標線號誌設置規則第211條第1項第1款、第2款分別定有明文
    。被告甲○○、丙○○均考領有職業小型車駕駛執照等情，有道
    路交通事故調查報告表㈡、被告甲○○、丙○○證號查詢汽車駕
    駛人資料各2張存卷可考（警卷第39頁、第69頁、第70頁）
    ，是以被告甲○○、丙○○對於上開道路交通安全規則均應確實
    遵守，以維交通安全，且發生本案交通事故時，天候晴、夜
    間有照明，柏油路面乾燥、無缺陷、無障礙物、視距良好等
    情，有道路交通事故調查報告表㈠附卷可憑（警卷第37頁）
    。據此，案發當時被告甲○○、丙○○客觀上均並無不能注意的
    情形。被告甲○○猶疏於注意，駕車行經上開閃光紅燈路口欲
    左轉時，未停止於交岔路口前讓工業路之來車先行，被告丙○○猶疏於注意，行經閃光黃燈號誌路口，未減速慢行反超速
    行駛又未小心通過，被告2人竟均疏未注意依各自行駛之路
    段交通號誌指示，謹慎駕駛，致兩車於該交岔路口相撞，造
    成本案交通事故，其等駕駛行為自有過失，均堪認定。再參
    以交通部公路總局嘉義區監理所嘉雲區車輛行車事故鑑定會
    鑑定意見認：甲○○駕駛自用小客車，夜間行經閃光紅燈號誌
    交岔路口，支線道車未暫停讓幹線道車先行，同為肇事原因
    ；丙○○駕駛營業小客車，夜間行經閃光黃燈號誌交岔路口，
    未減速接近，注意安全，小心通過，反超速行駛，同為肇事
    原因，有交通部公路總局嘉義區監理所110年3月12日嘉監鑑
    字第1090351565號函暨所檢附之交通部公路總局嘉義區監理
    所嘉雲區車輛行車事故鑑定會鑑定意見書1份可憑（偵卷第4
    1頁至第45頁），與本院上開認定相符。本案交通事故致告
    訴人乙○○受有胸椎第9節骨折、胸椎第9/10節脊柱滑脫、右
    側血胸、右上正中門牙、左上正中門牙牙冠斷裂、上唇側撕
    裂傷等傷害，被告2人上開過失行為與告訴人之前述受傷結
    果間，確具有相當因果關係。
  ㈢綜上所述，本案事證明確，被告2人上開犯行洵堪認定，應予
    依法論科。
三、論罪科刑
  ㈠核被告甲○○、丙○○所為，均係犯刑法第284條前段過失傷害罪
    。
  ㈡被告甲○○、丙○○於犯罪未被有偵查犯罪職權之機關或公務員
    發覺前，於員警據報至醫院製作談話紀錄時當場承認肇事，
    雲林縣警察局臺西分局交通分隊道路交通事故肇事人自首情
    形紀錄表2張存卷可考（警卷第45頁、第47頁），其等對於
    未發覺之罪自首而接受裁判，爰均依刑法第62條前段規定減
    輕其刑。
  ㈢爰審酌被告甲○○、丙○○駕車行駛於公眾通行之道路，本應謹
    慎遵守交通規則，以維護其他用路人安全，竟均疏未注意，
    被告甲○○行向之交通號誌係閃光紅燈，未停止於交岔路口前
    ，禮讓幹道上之車輛優先通行之過失，被告丙○○超速未依閃
    光黃燈號誌減速接近、小心通過之過失，兩車碰撞肇事，其
    等過失情節均非輕，被告甲○○、丙○○同為本案車禍肇事原因
    ，對於本案均有過失，其等前開過失情節造成告訴人受有如
    事實欄一所載傷害，其犯罪所生損害非輕，實有不該；被告
    甲○○、丙○○均坦承犯行，惟均未與告訴人達成和解，賠償告
    訴人因本件車禍之損害，兼衡被告甲○○有妨害名譽案件經判
    處拘役、宣告緩刑之前科，素行尚可，被告丙○○並無犯罪科
    刑紀錄，素行良好，有臺灣高等法院被告前案紀錄表在卷可
    稽，被告甲○○自承高中畢業之智識程度、離婚、育有1名未
    成年子女，以人力派遣司機為業，月薪約新臺幣3萬元，被
    告丙○○自述國小畢業之智識程度、已婚、育有3名成年子女
    、以個人營業計程車為業，月收入不一定，並提出重度身心
    障礙證明影本（重度第7類）在卷（本院卷第65頁）之生活
    狀況等一切情狀，分別量處如主文所示之刑，並均諭知易科
    罰金之折算標準。
據上論斷，應依刑事訴訟法第273條之1第1項、第299條第1項前
段，刑法第284條前段、第62條前段、第41條第1項前段，刑法施
行法第1條之1第1項，判決如主文。
本案經檢察官丁○○提起公訴，檢察官顏鸝靚到庭執行職務。
中　　華　　民　　國　　110 　年　　9 　　月　　28　　日
                  刑事第五庭  法  官  張恂嘉
以上正本證明與原本無異。
如不服本判決應於收受判決後20日內向本院提出上訴書狀，並應
敘述具體理由；其未敘述上訴理由者，應於上訴期間屆滿後20 
日內向本院補提理由書（均須按他造當事人之人數附繕本）。「
切勿逕送上級法院」。
告訴人或被害人如對於本判決不服者，應具備理由請求檢察官上
訴，其上訴期間之計算係以檢察官收受判決正本之日期為準。
                              書記官  洪青霜
中　　華　　民　　國　　110 　年　　9 　　月　　28　　日
附錄本案論罪科刑法條全文
刑法第284條
因過失傷害人者，處一年以下有期徒刑、拘役或十萬元以下罰金
；致重傷者，處三年以下有期徒刑、拘役或三十萬元以下罰金。